# 讨论同一控制下的企业合并中的相同多方

提问人：cjqcpa 时间：2014-09-12 18:02:02
企业会计准则第 33 号-合并财务报表下同一控制下的企业合并定义这样表述：参与合并的企业在合并前后均受同一方或相同的多方最终控制且该控制并非暂时性的，为同一控制下的企业合并。 如何理解“相同多方”这一主体，存在争议。在 2006 年-2010年的会计讲解与相关指南中对其做了说明，其实也没太弄清楚其中含义。个人认为要理解这一概念，需要弄清楚什么是共同控制。 共同控制，是指按照合同约定对某项经济活动所共有的控制，仅在与该项经济活动相关的重要财务和经营决策需要分享控制权的投资方一致同意时存在。从概念来看，合同约定的内容是对重要财务和经营决策必须经一致同意。在表决前不一定都意见一致。 对相同各方表述，根据相关讲解和指南，相同各方根据协议约定的是对所有的重要财务和经营决策意见都是一致的。 从上面来看，共同控制所说的是任何一方都必须共同发表一致意见才能决策；而相同各方所说的是对任何事项的表决来看，意见都是一致的。所以二者还是有本质的区别的。 以上仅是个人理解，大家可以来讨论一下这个方面的问题。

回答人：chenyiwei
“相同的多方”是基于一致的利益而依据一致行动协议采取一致行动的多方。其与“共同控制”的最主要区别是：此类一致行动关系具有共同控制中的“集体控制”要素，但不具备“一致同意”要素，通常约定如果各方就某事项的意见不一致时，应以其中某一方的意见为准进行投票。